【裁判字號】    97,訴,581
【裁判日期】    970430
【裁判案由】    毒品危害防制條例
【裁判全文】
臺灣基隆地方法院刑事判決               97年度訴字第581號
公  訴  人  臺灣基隆地方法院檢察署檢察官
被      告  甲○○
                    （現另案於臺灣基隆監獄執行中）
上列被告因毒品危害防制條例案件，經檢察官提起公訴（97年度
毒偵字第490 號），於本院準備程序進行中，被告就被訴之事實
為有罪之陳述，本院合議庭乃裁定由受命法官依簡式審判程序獨
任進行審理，並判決如下：
    主  文
甲○○施用第二級毒品，累犯，處有期徒刑肆月，如易科罰金，
以新臺幣壹仟元折算壹日。又施用第一級毒品，累犯，處有期徒
刑肆月，如易科罰金，以新臺幣壹仟元折算壹日，扣案之第一級
毒品海洛因壹包（驗餘淨重壹點柒玖公克）併同難以完全析離之
外包裝袋壹只沒收銷燬之。應執行有期徒刑陸月，如易科罰金，
以新臺幣壹仟元折算壹日，扣案之第一級毒品海洛因壹包（驗餘
淨重壹點柒玖公克）併同難以完全析離之外包裝袋壹只沒收銷燬
之。
    事  實
一、甲○○前因違反麻醉藥品管理條例案件，經本院以83年度訴
    字第116 號判決，分別判處有期徒刑7 月及5 年8 月，並定
    其應執行刑為有期徒刑6 年確定，於民國83年6 月28日入監
    服刑，85年8 月31日縮短刑期假釋出監，嗣經撤銷假釋，應
    執行殘刑有期徒刑3 年4 月8 日；復因違反麻醉藥品管理條
    例案件，經臺灣高等法院以87年上易字第1537號判決，判處
    有期徒刑7 月確定，接續執行，並因違反動產擔保交易法案
    件，再經本院以87年度簡字第692 號判處拘役50日，亦接續
    執行，前開3 案件於92年7 月24日執行完畢。另因施用毒品
    ，經臺灣板橋地方法院以88年度毒聲字第1270號裁定送勒戒
    處所觀察、勒戒後，認有繼續施用毒品傾向，再經同院以88
    年度毒聲字第1767號裁定令入戒治處所施以強制戒治，於89
    年3 月18日執行期滿，而由臺灣板橋地方法院檢察署檢察官
    以89年度戒毒偵字第248 號為不起訴處分確定。復因詐欺得
    利及詐欺取財案件，經臺灣桃園地方法院以94年度桃簡字第
    2596號判決，判處有期徒刑3 月、3 月，應執行有期徒刑4
    月確定。再因施用第一級、第二級毒品案件，經臺灣高等法
    院以94年度上訴字第2972號判決，判處有期徒刑1 年、8 月
    ，應執行有期徒刑1 年6 月確定。又因持有第二級毒品案件
    ，經臺灣板橋地方法院以95年度簡字第360 號判決，判處有
    期徒刑3 月確定。嗣其上開所受有期徒刑3 月、3 月、1 年
    、8 月及3 月之宣告刑，經臺灣板橋地方法院以95年度聲字
    第1905號裁定，合併應執行有期徒刑2 年3 月確定，嗣再經
    同院以96年度聲減字第222 號裁定，各減刑為有期徒刑1 月
    又15日、1 月又15日、6 月、4 月及1 月又15日，應執行有
    期徒刑1年15日，而於96年7月16日執行完畢出監。
二、詎甲○○猶不知戒除毒癮，復基於施用第二級毒品安非他命
    之犯意，於97年2月12日晚上6、7 時許，在基隆市安樂區○
    ○○路62巷206號2樓住處，以玻璃球燒烤吸其煙氣方式，施
    用第二級毒品安非他命1 次。又基於施用第一級毒品海洛因
    之犯意，於同年月13日晚上7 時許，在基隆市○○區○○街
    某公廁內，以摻入香煙內點燃吸食方式，施用第一級毒品海
    洛因1次。嗣為警於同年月14日晚上9時許，在基隆市○○區
    ○○街33號前執行盤查勤務，甲○○主動自其褲子右側口袋
    內取出剛購買且已施用過之第一級毒品海洛因1 包（驗餘後
    淨重1.79公克）供警扣案，並接受裁判，經朱振作同意採驗
    尿液結果呈安非他命、甲基安非他命、嗎啡、可待因陽性反
    應，而查悉上情。
三、案經基隆市警察局第一分局移送臺灣基隆地方法院檢察署檢
    察官偵查起訴。
    理  由
一、程序事項：
    本件被告甲○○所犯者非為死刑、無期徒刑、最輕本刑為3
    年以上有期徒刑之罪或高等法院管轄第一審案件，其於準備
    程序進行中，先就被訴事實為有罪之陳述，經告知其簡式審
    判程序之旨，並聽取公訴人、被告之意見後，本院依刑事訴
    訟法第273條之1第1項之規定，裁定由受命法官獨任進行簡
    式審判程序，合先敘明。
二、認定事實所依據之證據及理由：
    (一)被告自白：
      被告於偵查中及本院審理中自白確有於上開時、地分別施
      用第一級毒品海洛因及第二級毒品安他命各1次之犯行事
      實，其任意自白核與下列事證相符，應堪採為證據。
    (二)尿液檢驗結果：
      臺灣尖端先進生技醫藥股份有限公司濫用藥物檢驗報告乙
      紙（附於97年度毒偵字第490號偵查卷第50 頁），足證經
      被告同意採集其尿液送驗結果分別呈安非他命（1038ng/m
      l）、甲基安非他命（11452ng/ml）、嗎啡（33845vg/ml
      ）、可待因（17420ng/ml）陽性反應。
    (三)扣案白色粉末1包檢驗結果：
      法務部調查局97年3月20日調科壹字第09723015230號鑑定
      書乙紙（附於上開偵查卷第51頁）：送驗檢品1 包含第一
      級第6項毒品海洛因成分，淨重1.79公克，空包裝重0.30
      公克。
    (四)臺灣高等法院被告全國前案紀錄表附卷可參，足認被告確
      有如事實所載之觀察勒戒、強制戒治及徒刑之執行等事實
      。
三、論罪及科刑之理由：
  (一)查海洛因及甲基安非他命、安非他命係毒品危害防制條例所
    列管之第一級及第二級毒品，此為該條例第2條第2項第1 款
    及第2 款所明定。核被告所為，係分別犯毒品危害防制條例
    第10條第1項之施用第一級毒品罪及同條例第10條第2項之施
    用第二級毒品罪。被告各次持有第一級及第二級毒品以供其
    各次施用，其持有之低度行為應為其施用之高度行為所吸收
    ，均不另論罪。又被告先後施用第一級毒品及第二級毒品之
    行為，均係為滿足各該次之毒癮，於滿足毒癮後，該次行為
    即已完成，是各次均為各自獨立之行為，各具獨立性，其前
    後次施用毒品行為間，自無密切不可分之關係，各自獨立構
    成同一施用毒品罪責，應予分論併罰。
  (二)被告於97年2月14日晚上9時許，在基隆市○○街33號樓梯口
    前為警盤查時，主動自其所穿褲子右側口袋內交出其所購買
    供己施用而持有之第一級毒品海洛因1小包（驗餘淨重1.79
    公克）供警扣案，並接受裁判，有其之警詢及本院審理筆錄
    可稽，被告施用第一級毒品之犯行已符自首要件，爰依刑法
    第62條前段規定，就被告所犯毒品罪，減輕其刑。
  (三)被告曾有如前所述之犯罪科刑及刑之執行情形，此有臺灣高
    等法院被告前案紀錄表可稽，其於有期徒刑執行完畢後，5
    年內故意再犯本件最重本刑有期徒刑之罪，均構成累犯，均
    應依刑法第47條第1 項規定加重其刑。被告施用第一級毒品
    分海洛因部分，並應依法先加後減之。
  (四)爰審酌立法院於86年10月30日三讀通過於87年5月20日公布
    ，同年月22日生效之毒品危害防制條例，該條例對於施用毒
    品之被告改以治療、矯治為目的，非重在處罰，是被告違反
    本罪實係基於「病患性」行為，而對他人甚少損害，然被告
    前曾因施用毒品，經送觀察勒戒、強制戒治及判決執行，有
    上開前案紀錄表為憑，素行非佳，經警查獲後仍未戒絕，如
    前次輕度量刑就被告言已無法收矯治之效，再衡量被告其餘
    犯罪之動機、目的、犯罪時所受之刺激、犯罪之手段、犯人
    之生活狀況、品行、智識程度、犯罪所生之危險或損害、犯
    罪後之態度等一切情狀，分別判處如主文所示之刑，並依刑
    法第51條第5 款規定，定其應執行之刑，暨諭知易科罰金之
    折算標準。
  (五)扣案之第一級毒品海洛因1小包（驗餘淨重1.79 公克）併同
    難以完全析離之外包裝袋1 只，均為查獲之毒品（蓋無論以
    何種方式分離包裝袋與其內裝之毒品，包裝袋內均會有極微
    量毒品殘留，故上述包裝袋應整體視為查獲毒品，參見最高
    法院95年度臺上字第3739號、第7354號判決），應依毒品危
    害防制條例第18條第1項前段之規定，宣告沒收銷燬之。
四、據上論斷，應依刑事訴訟法第273條之1第1項、第299條第1
    項前段，毒品危害防制條例第10條第1項、第2項、第23條第
    2項、第18條第1項前段，刑法第11條前段、第47項第1 項、
    第62條前段、第41條第1項前段、第51條第5款，判決如主文
    。
本案經檢察官乙○○到庭執行職務。
中    華    民    國    97    年    4    月    30    日
                  刑事第三庭法  官  林淑鳳
以上正本證明與原本無異。
如不服本判決應於收受本判決後10日內向本院提出上訴書狀，其
未敘述上訴理由者，並得於提起上訴後10日內向本院補提理由書
狀（均須按他造當事人之人數附繕本）「切勿逕送上級法院」。
中    華    民    國    97    年    5     月    2     日
                            書記官  郭廷耀
附錄論罪法條：
毒品危害防制條例第10條第1項、第2項
施用第一級毒品者，處 6 月以上 5 年以下有期徒刑。
施用第二級毒品者，處 3 年以下有期徒刑。


司法院資訊處製作；財團法人民間司法改革基金會備份。
